臺灣士林地方法院刑事判決　　　　　　　　　　　　　九十三年度易字第三０九號
　　公　訴　人　臺灣士林地方法院檢察署檢察官
　　被　　　告　乙○○
右列被告因竊盜案件，經檢察官提起公訴（九十三年度偵字第一六四一號），本院判
決如左：
    主      文
乙○○踰越牆垣竊盜，累犯，處有期徒刑壹年肆月。
    事      實
一、乙○○曾有多次竊盜前科，最近一次甫於民國（下同）八十七年十一月十一日經
    台北地方法院判處有期徒刑五月確定，於八十八年七月二十二日執行完畢，猶不
    知悔改。意圖為自己不法所有，於九十二年十月二十日上午五時五十四分許至六
    時三十分許之日間某時，自甲○○所經營位於台北市○○區○○路一段二六一號
    一樓「西螺快餐飯包」飲食店旁木製之柵欄牆垣處，攀爬踰越進入該店與毗鄰工
    廠間之排水溝巷弄而繞至該店後方廚房有人居住之建築物內（無故侵入他人建築
    物部分未據告訴），以徒手接續竊取甲○○置於抽屜內之零錢約新台幣（下同）
    三千餘元、以環保袋包裝置於書桌上之百元紙鈔共一萬元及置於電視機旁之汽車
    鑰匙一把，得手後即將甲○○停放於其快餐店附近之車號３Ｎ─一九六一號自用
    小客車（登記車主李聖偉）駛離供己代步使用。嗣甲○○於同日上午六時三十分
    許自二樓起床下樓後，發現其上述小客車遭竊隨即報警處理，經警方於該一樓廚
    房之書桌抽屜外側及廚房大門框架外側採取指紋送驗比對結果，其中書桌抽屜外
    側指紋與乙○○於內政部警政署刑事警察局檔存指紋卡上之指紋相符始循線查知
    上情，而該小客車亦於三日後於台北市○○區○○路與重陽路口附近尋獲。
二、案經甲○○訴由台北市政府警察局南港分局報請臺灣士林地方法院檢察署檢察官
    偵查起訴。
    理      由
一、訊據被告對於右揭踰越牆垣竊取被害人甲○○財物之事實矢口否認，辯稱其根本
    未去過案發現場，亦未竊取上述財物，指紋鑑定有誤云云。惟查，右揭事實，業
    據被害人甲○○於警訊及偵查時指述遭竊上開財物，且證稱曾於其失竊復尋獲之
    車上發現宜蘭戶政事務所核發
    日至宜蘭戶政事務所辦理核發
    頁四五、五四），且被害人係於檢察官先行偵訊時即已陳明該情，嗣被告始亦為
    同一之供述，足見該車確係被告所竊取，否則被害人不可能知悉被告個人之特殊
    主觀情事至明。而警方於被害人上開住處一樓廚房之書桌抽屜外側及廚房大門框
    架外側所採取之指紋經送鑑驗比對結果，其中書桌抽屜外側指紋與被告於內政部
    警政署刑事警察局檔存指紋卡上之指紋相符，另一指紋則因紋線不清晰，特徵點
    不足無法比對等情，亦有該局九十二年十一月二十七日刑紋字第0920211481號鑑
    驗書及內附之指紋卡片及比對論據說明各一件附於偵查卷可按，證人即採證警員
    蘇逸章亦證稱現場所採到的指紋有特別的封存，不可能跟他案所採到的指紋混淆
    （偵查卷頁五四），被告聲請重新鑑驗指紋，顯無必要，應予駁回，且依上項指
    紋跡證顯示，被告確曾進入被害人住處一樓廚房竊取書桌抽屜內之財物，而該處
    所並非公共場所，被告之指紋留存於該處，絕非無意識之巧合，而係被告刻意選
    擇進入所產生之證據，被告辯稱未曾進入該處所，顯不可採。復參以被告自承於
    案發時之租屋地址為「台北市○○區○○路八０巷二五號三樓」，工作地點為「
    台北市○○區○○路一段一五九號（哈拉星球網咖）」，與案發地點均具有地緣
    關係等情以觀，被告確曾進入案發地點一樓廚房竊取被害人財物，至臻明顯，此
    外併有警方刑案現場勘查報告表、失竊報告、現場照片三十六幀、現場簡圖二紙
    及電話紀錄等件在卷足資佐證，被告上揭犯行，事證明確，犯行足堪認定。
二、查被告未得被害人甲○○之同意，踰越木製柵欄之防閑設施進入被害人居住之一
    樓廚房內，破壞其對上述財物之持有支配關係並據為己有，核係犯刑法第三百二
    十一條第一項第二款之逾越牆垣竊盜罪。被告所為各次竊盜行為間，時、地密接
    ，侵害之法益相同，各行為之獨立性極為薄弱，依一般社會健全觀念，在時間差
    距上難以強行分開，在刑法評價上，以視為數個舉動之接續施行，合為包括之一
    行為予以評價，較為合理（最高法院八十六年度台上字第三二九五號參照），自
    屬接續犯。公訴人雖認被告另涉有夜間侵入住宅或有人居住之建築物竊盜犯行，
    惟被告始終否認犯罪，起訴事實所載被告自九十二年十月十九日晚上十一時起至
    翌日上午六時三十分許期間之某時竊盜等情，僅係依被害人之作息期間而為認定
    之依據，然九十二年十月二十日上午五時五十四分即已日出，有交通部中央氣象
    局編印之中華民國九十二年日出日沒時刻表一件附卷可稽，本件既乏積極證據認
    定被告確係於「夜間」侵入有人居住之建築物竊盜，本諸罪疑唯輕之基本法理，
    自應就此為被告有利之認定，故本院認被告竊盜之時間為九十二年十月二十日上
    午五時五十四分許至六時三十分許之日間某時，公訴意旨容有誤會，併此指明。
    被告曾有多次竊盜前科，最近一次於八十七年十一月十一日經台北地方法院判處
    有期徒刑五月確定，甫於八十八年七月二十二日執行完畢，有台灣高等法院被告
    全國前案紀錄表一紙在卷可按，其於五年內再犯本件有期徒刑以上之罪，為累犯
    ，依法加重其刑。爰審酌被告前有多次前科，素行非佳，並其犯罪之目的、侵入
    他人住居之處所竊盜，侵害他人住居之安寧與隱私，惡性非輕、被害人財物損失
    非重，暨犯後一意否認，毫無悔意等一切情狀，量處如主文所示之刑，以資懲儆
    。
據上論斷，應依刑事訴訟法第二百九十九條第一項前段、刑法第三百二十一條第一項
第二款、第四十七條，判決如主文。
本案經檢察官王巧玲到庭執行職務。
中      華      民      國    九十三    年      五      月    三十一    日
                                  臺灣士林地方法院刑事第六庭
                                    審判長法  官  趙  文  卿
                                          法  官  李  昆  霖
                                          法  官  朱  光  仁
右正本證明與原本無異。
如不服本判決，應於送達後十日內，向本院提出上訴狀。
                                          書記官  劉  政  惠
中      華      民      國    九十三    年      五      月    三十一    日
附錄本案本案論罪科刑法條：
刑法第三百二十一條第一項第二款
中華民國刑法第三百二十一條
  犯竊盜罪而有左列情形之一者，處六月以上、五年以下有期徒刑：
    二、毀越門扇、牆垣或其他安全設備而犯之者。
